【裁判字號】    97,訴,83
【裁判日期】    970626
【裁判案由】    毒品危害防制條例
【裁判全文】
臺灣宜蘭地方法院刑事判決                97年度訴字第83號
公  訴  人  臺灣宜蘭地方法院檢察署檢察官
被      告  甲○○
                    （現在臺灣宜蘭監獄執行中）
上列被告因毒品危害防制條例案件，經檢察官提起公訴（96年度
毒偵字第1428號），嗣於本院準備程序進行中，被告先就被訴事
實為有罪之陳述，經裁定進行簡式審判程序，本院判決如下：
    主  文
甲○○施用第一級毒品，累犯，處有期徒刑拾月，扣案之第一級
毒品海洛因壹包（驗餘後淨重零點貳肆公克）沒收銷燬之。
    事  實
一、甲○○前因施用毒品案件，經送觀察、勒戒後，認為無繼續
    施用毒品之傾向，而於民國93年2月25日執行完畢釋放，並
    經臺灣宜蘭地方法院檢察署檢察官以93年度毒偵緝字第16號
    為不起訴處分確定。甲○○復因施用毒品案件，經本院先後
    以93年度訴第244號、94年度訴字第126號判決判處有期徒刑
    六月、八月確定，經接續執行後，甫於95年1月14日縮刑期
    滿執行完畢。詎甲○○猶不知悔改，明知海洛因、安非他命
    分別為毒品危害防制條例第2條第2項第1、2款所規定之第一
    、二級毒品，不得擅自施用，竟仍於前開觀察勒戒執行完畢
    釋放後五年內，基於施用第一級毒品海洛因、第二級毒品安
    非他命之犯意，於96年12月9日晚上11時許，在宜蘭縣羅東
    鎮忠義巷85號住處內，以將第一級毒品海洛因及第二級毒品
    安非他命混合置入玻璃吸食器內點火燒烤，再吸食其所生煙
    霧之方式，同時施用第一級毒品海洛因、第二級毒品安非他
    命一次。嗣因另案遭通緝而於96年12月10日下午2時許，在
    宜蘭縣宜蘭市○○路○段101號夏威夷汽車旅館前為警查獲
    ，並扣得第一級毒品海洛因一包（驗餘後淨重0.24公克）。
二、案經宜蘭縣政府警察局宜蘭分局報請臺灣宜蘭地方法院檢察
    署檢察官偵查起訴，嗣於本院準備程序進行中，被告先就被
    訴事實為有罪之陳述，經裁定進行簡式審判程序。
    理  由
一、上揭犯罪事實，業據被告甲○○於本院審理時坦承不諱，且
    於96年12月10日下午4時許所採之被告尿液，經送檢驗結果
    ，確實呈現嗎啡、可待因、安非他命、甲基安非他命陽性反
    應之事實，亦有宜蘭縣警察局宜蘭分局尿液採驗作業管制紀
    錄、慈濟大學濫用藥物檢驗中心檢驗總表各一件在卷可稽。
    另被告為警查獲時扣案之一包白粉（驗餘後淨重0.24公克）
    ，經法務部調查局濫用藥物實驗室鑑定之結果，含有第一級
    毒品海洛因（驗餘後淨重0.24公克）之事實，亦有上開實驗
    室97年2月7日調科壹字第09723008000號鑑定書一紙附卷可
    稽，故上開扣案之第一級毒品海洛因一包（驗餘後淨重0.24
    公克）亦可佐證。此外，被告前因施用毒品案件，經送觀察
    、勒戒後，認為無繼續施用毒品之傾向，而於93年2月25日
    執行完畢釋放，並經臺灣宜蘭地方法院檢察署檢察官以93年
    度毒偵緝字第16號為不起訴處分確定等情，亦有上開不起訴
    處分書、全國施用毒品案件紀錄表、臺灣高等法院被告前案
    紀錄表各一件附卷可佐。依此，足徵被告上開自白確與事實
    相符，其於觀察勒戒執行完畢釋放後，五年內再犯本案施用
    第一、二級毒品罪之事證已臻明確，其犯行堪予認定，應依
    法論科。
二、查海洛因、安非他命分別為毒品危害防制條例第2條第2項第
    1、2款所規定之第一、二級毒品，不得擅自施用，故核被告
    施用海洛因、安非他命之行為，分別係犯毒品危害防制條例
    第10條第1項之施用第一級毒品罪、同條第2項之施用第二級
    毒品罪。其施用行為前後持有第一級毒品海洛因、第二級毒
    品安非他命之低度行為，分別為其施用之高度行為所吸收，
    均不另論罪。又被告係以一施用行為，同時施用第一級毒品
    海洛因及第二級毒品安非他命，而觸犯構成要件不相同之二
    罪名，為想像競合犯，應從一重之施用第一級毒品罪處斷（
    起訴書原記載應數罪併罰，嗣經蒞庭公訴檢察官更正為想像
    競合犯）。另被告前因施用毒品案件，經本院先後以93年度
    訴第244號、94年度訴字第126號判決判處有期徒刑六月、八
    月確定，經接續執行後，甫於95年1月14日縮刑期滿執行完
    畢之事實，有前揭之臺灣高等法院被告前案紀錄表可資參照
    ，其於受有期徒刑之執行完畢後，五年以內故意再犯有期徒
    刑以上之本罪，為累犯，應依法加重其刑。爰審酌被告之素
    行、智識程度；犯罪之動機、目的、手段；前已因施用毒品
    之犯行，經執行觀察勒戒及有期徒刑完畢，仍不知悔改，復
    繼續沾染毒品惡習，其施用毒品行為對於自身及社會所造成
    之危害程度非輕；同時施用第一、二級毒品之犯罪態樣；犯
    後已坦承犯行，態度尚佳等一切情狀，暨檢察官、被告對於
    科刑範圍所表示之意見後，量處如主文所示之刑，以示警懲
    。至於扣案之第一級毒品海洛因一包（驗餘後淨重0.24公克
    ），不問是否屬於被告所有，均應依毒品危害防制條例第18
    條第1項前段規定，宣告沒收銷燬之。
據上論斷，應依刑事訴訟法第273條之1第1項、第299條第1項前
段，毒品危害防制條例第10條第1項、第2項、第18條第1項前段
，刑法第11條前段、第55條、第47條第1項，判決如主文。
本案經檢察官吳廣莉到庭執行職務。
中    華    民    國    97    年    6     月    26    日
                  刑事第三庭法  官  劉家祥
以上正本證明與原本無異。
如不服本判決應於收受本判決後10日內向本院提出上訴書狀，並
應敘述具體理由。若未敘述理由者，應於上訴期間屆滿後20日內
向本院補提理由書狀(均須按他造當事人之人數附繕本)。
                            書記官  劉謹翊
中    華    民    國    97    年    6     月    27    日
附錄本案論罪科刑法條全文：
毒品危害防制條例第10條
施用第一級毒品者，處 6 月以上 5 年以下有期徒刑。
施用第二級毒品者，處 3 年以下有期徒刑。


司法院資訊處製作；財團法人民間司法改革基金會備份。
